【裁判字號】    97,審再簡抗,2
【裁判日期】    971201
【裁判案由】    遷讓房屋  等
【裁判全文】
臺灣高雄地方法院民事裁定           97年度審再簡抗字第2號
抗  告  人  甲○○
相  對  人  乙○○○
                        弄52.
上列抗告人因與相對人間遷讓房屋等事件，對於中華民國97年9
月25日本院高雄簡易庭97年度雄再簡字第19號裁定提起抗告，本
院裁定如下：
    主  文
抗告駁回。
抗告程序費用新台幣壹仟元由抗告人負擔。
    理  由
一、按提起再審之訴，應自判決確定時起30日之不變期間內為之
    。前項期間，自判決確定時起算。民事訴訟法第500 條第1
    項與第2 項前段定有明文。又再審之訴不合法者，法院應以
    裁定駁回之，同法第502 條第1 項亦有明定。次按提起再審
    之訴，應依民事訴訟法第501 條第1 項第4 款表明再審理由
    ，及關於再審理由並遵守不變期間之證據，此為必須具備之
    程式。所謂表明再審理由，必須指明確定判決有如何合於法
    定再審事由之具體情事始為相當，倘僅泛言有何條款之再審
    事由，而無具體情事者，仍難謂已合法表明再審事由。既未
    合法表明再審事由，即為無再審之事由，性質上無庸命其補
    正，應以裁定駁回。亦經最高法院61年台再字第137 號判例
    意旨闡述明確。
二、本件抗告人於原審起訴主張：伊與相對人間遷讓房屋等事件
    ，前經本院96年度雄簡字第9839號確定判決（下稱原確定判
    決），命伊應將坐落高雄市○○區○○路6 巷6 之2 號3 樓
    房屋遷讓返還與相對人及給付新台幣（下同）92,263元，並
    自97年2 月1 日起至遷讓交還房屋之日止，按月給付6,600
    元。惟伊除收到第一次調解通知書外，即未曾再收受任何開
    庭通知，且戶籍係因相對人之要求而未能遷入上開房屋所在
    地，原確定判決遽為裁判應有違誤；又伊於97年8 月5 日聲
    請閱卷時，始知悉相對人有影響本件判決之刑事應處罰之行
    為，伊已於97年8 月13日提出刑事告訴，爰提起本件再審之
    訴，請求將原確定判決命伊給付金錢部分廢棄，並駁回相對
    人之請求等語。
三、經查，本件再審原告主張僅第一次調解期日有合法送達與其
    本人，之後即未收到任何有關文件，且因再審被告當初即表
    明不能將戶籍遷入住居地址，故未有收到開庭通知等語。惟
    再審原告之住址，經高雄市前鎮區戶政事務所於96年10月30
    日變更登記至高雄市○鎮區○○路151 號（即前鎮區戶政事
    務所），有戶籍謄本附卷可稽。又因其第一次送達係寄存送
    達於警察機關（褔德二路派出所），且其戶籍地址係設於戶
    政機關，故屬應受送達處所不明之情形，則本院依再審被告
    之聲請及依職權將應送達與再審原告之言詞辯論期日通知書
    等相關訴訟文書，以公示送達方式為送達，均生合法送達之
    效力。而上開文書中之判決部分，係於97年1 月22日宣判，
    同年2 月15日公告於本院公告欄，同年2 月20日公告於高雄
    市前鎮區區公所，並於同年3 月12日合法確定。則再審原告
    若欲提起再審之訴，依法即應於30日之不變期間內即97年4
    月11日前為之。然再審原告遲至97年8 月22日始提起本件再
    審之訴，有再審起訴狀上之本院收狀章可稽，顯已逾30日之
    不變期間，而不合法。
四、至再審原告雖主張其於97年8 月5 日聲請閱卷時，始知悉再
    審被告有刑事應罰之行為，依民事訴訟法第500 條第2 項後
    段，其於同年8 月22日提起本件再審之訴，並未逾30日之不
    變期間等語。然依再審原告提出之刑事告訴狀所載，係就丙
    ○○（即再審被告於原確定判決案件之訴訟代理人）、蘇修
    慧兩人於97年7 月25日上午約11時擅入民宅之事實，認其涉
    有刑法第306 條之侵入住宅罪嫌而提出告訴。而本件再審被
    告係以再審原告向其承租高雄市○○區○○路6巷6之2 號3
    樓房屋，租期至96年12月31日止，並因再審原告積欠房租與
    水電費，而起訴請求遷讓房屋及給付租金等。就此原因事實
    觀之，再審原告所稱對丙○○、蘇修慧侵入住宅之刑事告訴
    ，與原確定判決所論述之事實顯然全無關連，自亦無所謂知
    悉在後之情事可言，亦不符合民事訴訟法第496 條第1 項第
    8 款之再審理由。
五、綜上所述，本件再審原告提起本件再審之訴，並不合法。原
    法院駁回其訴，並無違誤。抗告意旨指摘原裁定不當，求予
    廢棄，並無理由，應予駁回。
六、據上論結：本件抗告為無理由，依民事訴訟法第436 條之1
    第3 項、第495 條之1 第1 項、第449 條第1 項、第78條，
    裁定如主文。
中    華    民    國    97    年    12    月    1     日
                            民事第二庭
                                審判長法  官   林紀元
                                      法  官   甯  馨
                                      法  官   蘇姿月
以上正本證明與原本無異。
本裁定不得再抗告。
中    華    民    國    97    年    12    月    1     日
                                      書記官  林怡君


司法院資訊處製作；財團法人民間司法改革基金會備份。
